【裁判字號】    92,上訴,1078
【裁判日期】    920509
【裁判案由】    違反槍砲彈藥刀械管制條例等
【裁判全文】
臺灣高等法院刑事判決                          九十二年度上訴字第一０七八號
    上  訴  人
    即  被  告  甲○○
                          臺北.
右上訴人因違反毒品防制條例案件，不服臺灣板橋地方法院九十二年度訴字第二二九
號，中華民國九十二年二月十七日第一審判決（起訴案號：臺灣板橋地方法院檢察署
九十一年度偵字第七六八六號），提起上訴，本院判決如左：
    主  文
上訴駁回。
    事  實
一、甲○○明知安非他命為毒品危害防制條例所列之第二級毒品，竟自民國九十一年
    二月間起至同年四月十七日止，基於轉讓第二級毒品安非他命之概括犯意，連續
    在臺北縣板橋市○○路七十二巷五弄三十一號五樓住處，無償提供第二級毒品安
    非他命予女友陳昭蓉（其施用部份另送觀察勒戒）施用。嗣於九十一年四月十八
    日晚間十一時許，甲○○與陳昭蓉在上址同時為警查獲，並扣得安非他命二小包
二、案經臺北縣政府警察局三重分局報請臺灣板橋地方法院檢察署檢察官偵查起訴。
    理  由
一、訊據被告甲○○均矢口否認轉讓第二級毒品安非他命與陳昭蓉，辯稱：陳昭蓉係
    伊女友，伊將安非他命放在家中，是陳昭蓉自已去拿來施用的，購買安非他命之
    金錢係被告與陳昭蓉共同出資。
惟查：
（一）被告免費轉讓毒品部分犯行，業據被告於警訊中供承：「伊自九十一年二月起
      染上吸食安非他命毒品，：：我主動拿出其藏放之毒品安非他命二包：：女友
      陳昭蓉與我共同吸食：：扣案安非他命係以新台幣一萬元向綽號阿才之男子購
      得，：：免費提供安非他命與女友陳昭蓉，以吸食器燒烤吸食」；被告於偵訊
      時供述「扣案毒品是（即被告）我去買得」，核與證人陳昭蓉於警訊中證稱：
      「扣案之安非他命係我與甲○○共同在吸食使用，：：：：伊本身沒有上手來
      源，都是由甲○○提供給伊吸食」陳述相符（分見警訊筆錄第三頁、反面、第
      四頁正、反面及第七頁反面、第八頁反面、偵卷第十二頁），且扣案毒品二小
      包係安非他命，此有台北縣警察局三重分局查獲涉嫌毒品初步鑑驗報告書乙紙
      在卷可查，而被告與陳昭蓉本次施用毒品被警查獲，送勒戒所戒，有本院被告
      全國前案紀錄表及台灣板橋地方法務部在監
      六頁、第十八頁），則被告買得安非他命免費轉讓與女友陳昭蓉吸食之事實，
      當可確定。
（二）雖被告嗣後於原審改稱「陳昭蓉自己去拿安非他命吸食：：在我住處吸食」（
      見原審卷第二十九頁、第三十頁、第三十三頁）；又於本院審理改稱「當時與
      本案時安非他命係由其從藏放處持交警察扣案，已如前述，顯然安非他命均由
      被告一人持有，設若女友陳昭蓉亦有出資，何以查獲時陳昭蓉並無持有安非他
      命？又查被告警訊及偵訊時說明『為警查獲時扣得知帳條上係記載其財務支出
      情形，其中關於欠勇仔、小龍以及還錢均載明清楚、給媽媽錢二千元，（見警
      卷第二十四頁、及偵卷第四頁反面）並有扣案帳條一紙在卷可查，帳條內顯然
      並無記載與女友各共資若干之事實，且被告於警訊供述與證人陳昭蓉證述互核
      均相符，足認被告警訊筆錄，應可採信，則被告事後翻異前詞，顯係畏罪卸責
      之詞，當無可採。
（三）綜上，本件事證明確，被告犯行，應可確定，應依法論科。
二、原審據以論罪，認被告所為，係犯毒品危害防制條例第八條第二項之轉讓第二級
    毒品罪。又被告轉讓第二級毒品前後持有第二級毒品安非他命之低度行為，應為
    轉讓之高度行為所吸收，不另論罪。被告先後多次轉讓毒品犯行，時間緊接，方
    法相同，觸犯構成要件相同之罪，顯係基於概括犯意而為，為連續犯，應依刑法
    第五十六條之規定，以一罪論，並加重其刑。並爰審酌被告之素行，及轉讓毒品
    予他人施用，戕害他人身心健康，被告犯罪動機及犯罪後態度等一切情狀，量處
    有期徒刑十月。且說明扣案之安非他命二小包（淨重三點三公克），係查獲之毒
    品，爰依毒品危害防制條例第十八條第一項之規定沒收銷燬之。本院審酌原審認
    事用法均無不合，量刑亦屬妥適。被告上訴否認犯罪，為無理由，應予駁回。
據上論結，應依刑事訴訟法第三百六十八條，判決如主文。
本案經檢察官劉家芳到庭執行職務。
中      華      民      國    九十二    年      五      月      九      日
                              臺灣高等法院刑事第二十三庭
                                  審判長法  官  宋      祺
                                        法  官  陳  坤  地
                                        法  官  王  淑  滿
右正本證明與原本無異。
如不服本判決，應於收受送達後十日內向本院提出上訴書狀，其未敘述上訴之理由者
並得於提起上訴後十日內向本院補提理由書（均須按他造當事人之人數附繕本）。
                                        書記官  陳  思  云
中      華      民      國    九十二    年      五      月      九      日
附錄：本案論罪科刑法條全文
毒品危害防制條例第八條：
轉讓第一級毒品者，處一年以上七年以下有期徒刑，得併科新臺幣一百萬元以下罰金
。
轉讓第二級毒品者，處六月以上五年以下有期徒刑，得併科新臺幣七十萬元以下罰金
。
轉讓第三級毒品者，處三年以下有期徒刑，得併科新臺幣三十萬元以下罰金。
前三項之未遂犯罪之。
毒品危害防制條例第十八條：
查獲之毒品及專供製造或施用毒品之器具，不問屬於犯人與否，均沒收銷燬之。但合
於醫藥或研究之用者，得不予銷燬。
前項合於醫藥或研究用毒品或器具之管理辦法，由法務部會同行政院衛生署定之。


司法院資訊處製作；財團法人民間司法改革基金會備份。
